臺灣桃園地方法院民事判決　　　　　　 110年度訴字第1116號
原　　　告　夏愛美　

訴訟代理人　蘇禎佑　
被　　　告　吳翰麟　


　　　　　　黃雲慶　

上列當事人間因詐欺等案件，原告提起刑事附帶民事訴訟，經本
院刑事庭裁定移送前來，本院於民國110 年10月15日言詞辯論終
結，判決如下：
    主  文
被告應給付原告新臺幣貳佰萬元，及被告吳翰麟自民國一○八年
十一月十四日起、被告黃雲慶自民國一○八年十一月二十八日起
，均至清償日止，按週年利率百分之五計算之利息。
訴訟費用由被告負擔。
本判決於原告以新臺幣陸拾陸萬陸仟元供擔保後，得假執行。
    事實及理由
壹、程序事項：本件被告2 人經合法通知，未於言詞辯論期日到
    場，核無民事訴訟法第386 條所列各款情形，爰依原告之聲
    請，由其一造辯論而為判決。
貳、實體事項：
一、原告主張：
（一）被告吳翰麟於民國108 年4 月初，招募被告黃雲慶加入不
      詳之人所屬之三人以上、以實施詐術為手段所組成具有持
      續性、牟利性詐欺集團犯罪組織，由被告吳翰麟擔任收水
      ，被告黃雲慶擔任車手頭及取款車手，被告黃雲慶並於同
      年4 月中旬，招募訴外人黃○勝（91年12月生，真實姓名
      年籍詳卷）加入該詐騙集團，擔任取款車手。被告黃雲慶
      擔任車手之報酬為詐得款項之5 ％，如由黃○勝擔任車手
      取款，則由被告黃雲慶取得詐得款項之1 ％，黃○勝取得
      4 ％。被告2 人於附表所示時間，與各編號所載之行為人
      ，共同意圖為自己不法之所有，基於三人以上共同詐欺取
      財之犯意聯絡，以附表所示詐騙手法、分工方式，詐騙原
      告與訴外人盧秋蓮，因而詐得如附表各編號所示款項，被
      告黃雲慶於取得款項後，再將款項交予被告吳翰麟或其指
      定之人。原告自得依侵權行為之法律關係，請求被告2 人
      賠償新臺幣（下同）200 萬元等語。
（二）並聲明：⑴如主文第1 項所示；⑵願供擔保請准宣告假執
      行。
二、被告則以：
（一）被告吳翰麟以：
    1.被告吳翰麟於108 年4 月間，因吸食笑氣至天成醫療社團
      法人天晟醫院（下稱天晟醫院）就醫，嗣即在桃園市中壢
      區慈惠三街住處休養至108 年4 月30日，期間並未前往他
      處，或與被告黃雲慶聯繫交付手機、取款等事宜，被告黃
      雲慶與黃○勝亦均坦承，渠等於刑案偵審中所為不利被告
      吳翰麟之陳述，係配合警方之說詞，黃○勝更稱其未曾與
      被告吳翰麟見面，係依被告黃雲慶指示方稱在龍岡大操場
      遇見被告吳翰麟，被告黃雲慶也不確定以通訊軟體
      FaceTime聯繫及交付款項之對象是否為被告吳翰麟，內政
      部警政署刑事警察局數位鑑識報告亦查無相關通聯紀錄，
      是本件侵權行為確與被告吳翰麟無涉等語，以資抗辯。
    2.並答辯聲明：原告之訴及假執行之聲請均駁回。
（二）被告黃雲慶經合法通知，於言詞辯論期日未到場，亦未提
      出答辯書狀爭執。
三、因故意或過失，不法侵害他人之權利者，負損害賠償責任。
    故意以背於善良風俗之方法，加損害於他人者亦同。違反保
    護他人之法律，致生損害於他人者，負賠償責任。但能證明
    其行為無過失者，不在此限。民法第184 條定有明文。
四、經查：
（一）本件原告主張前開事實，依侵權行為之法律關係，請求被
      告2 人賠償200 萬元，為被告吳翰麟所否認，並以前詞抗
      辯，經查：
    1.本件原告於警詢中以證人身分證稱：我於108 年4 月22日
      下午1 時10分許在我女兒住處接到電話，聽到我外孫女一
      直哭說她出事了，已經被別人扣留起來，因為朋友叫她幫
      忙拿東西，她不知道是毒品，東西被朋友拿走，朋友先去
      領錢，我外孫女做擔保人留在那邊，後來那個朋友沒有回
      來，然後有一個自稱賣家的人接過電話，那批毒品要300
      萬，我跟他說我身上沒有這麼多錢，我跟我女兒加起來只
      有200 多萬，我說我去借錢，對方說不用只要200 萬就好
      ，後來我大概下午1 時30分騎機車離開我女兒住處，大約
      下午2 時許回到我家，然後我大概下午2 時15分許騎車出
      門到僑愛郵局領了60萬，我離開郵局之後大概下午3 時30
      分許騎機車到大成國小，把機車停在大成國小門口，我跟
      對方說我到了，對方跟我說他小弟還沒到，然後我等了他
      大概20至30分鐘，最後依對方的指示面對學校大門往右走
      ，大約下午4 時許，把錢放在變電箱的後面，對方就叫我
      離開，他們會過來把錢拿走；我從大成國小離開後，對方
      又跟我聯絡叫我去領錢，我跟他說我要去桃園領，之後我
      騎機車到大業郵局領錢，大約下午4 時50分許領好140 萬
      元之後跟對方聯繫，我依對方的指示騎車到會稽國中，之
      後大約5 時20分他叫我把錢放到大興、興一街口的變電箱
      ，之後叫我離開等他放人等語（見臺灣桃園地方檢察署〔
      下稱桃園地檢署〕108 年度少連偵字第124 號卷〔下稱少
      連偵字卷〕第1 宗第105 頁）。
    2.證人盧秋蓮在警詢中證稱：我於108 年4 月19日約下午1
      時許在家接到電話稱我女兒因為陪朋友去取貨，朋友將貨
      取走並稱要至附近領錢，之後就沒回來，然後對方將我女
      兒留置在現場並要求我去提款機提款贖回我女兒，我於下
      午3 時20分許依對方指示將12萬元放在蘆竹國小後門變電
      箱處，之後我回到家後用LINE通訊軟體跟我女兒聯繫，我
      女兒稱他沒有遇到上述案情，我才驚覺自己遭詐騙等語（
      見少連偵字卷第1 宗第95至100 頁）。
    3.原告報案後，警方調閱監視錄影器畫面，循線於108 年4
      月29日拘捕被告黃雲慶、黃○勝，並查獲手機及SIM 卡等
      物品（見桃園地檢署檢察官拘票、桃園市政府警察局八德
      分局（下稱八德分局）執行逮捕、拘禁告知本人通知書、
      搜索扣押筆錄、扣押物品目錄表、現場照片、監視錄影畫
      面翻拍照片，少連偵字卷第1 宗第7 、43至47、73至79、
      89、117 至119 、121 至126 頁）。
    4.被告黃雲慶於108 年4 月29日夜間8 時許為警拘提，接受
      警詢時，被告吳翰麟仍持續撥打FaceTime與被告黃雲慶聯
      繫，告知被告黃雲慶有被害人欲交付款項，需要車手前往
      領款，要被告黃雲慶派遣1 名車手前往桃園市○○區○○
      ○街000 號附近，找被告吳翰麟拿取工作機後，接受指揮
      前往領款，被告黃雲慶遂配合警方，假意應允被告吳翰麟
      之指示，前往上開地點查獲，進而查獲被告吳翰麟等情，
      有下列證據在卷可證，堪可採認：
      ⑴被告黃雲慶於警詢中供稱：我遭警方查獲拘提時，被告
        吳翰麟一直撥打FaceTime給我，他向我表示有單（有被
        害人欲交付款項），需要車手前往領款，要我派遣一名
        車手前往桃園市○○區○○○街000 號附近，找被告吳
        翰麟領取工作機後，接受指揮前往領款，我假意應允被
        告吳翰麟之指示，配合警方前往上記地點將被告吳翰麟
        查獲到案等語（見少連偵字卷第1 宗第15頁）。
      ⑵被告黃雲慶又於本院刑事庭審理中供稱：警方拘提我之
        後，被告吳翰麟還有用手機連絡我，也是問我這裡有沒
        有人做詐騙，那天是被告吳翰麟叫我到哪裡跟他碰面，
        之後警察就把我帶著去那裡找他，被告吳翰麟跟我通電
        話聯繫碰面，是問我有沒有人，叫這個人過去找他交付
        工作機，然後我就帶警察一起到我們約好碰面的地方去
        等語（見本院刑事庭108 年度訴字第816 號卷〔下稱刑
        案卷〕第3 宗第16至17頁）。
      ⑶證人即員警姜家棟於本院刑事庭審理時證稱：我們做被
        告黃雲慶的筆錄前，有人用公機聯絡被告黃雲慶，是用
        FaceTime打給他，我們跟被告黃雲慶說你要交代你的上
        游是誰，他才主動跟我們說他的上線是被告吳翰麟，然
        後說要帶我們去找他；被告黃雲慶跟被告吳翰麟在通話
        時，我們有在旁邊聽，我印象中他們有講到說要拿錢以
        外，還有講到要去哪個縣市，要去出工作等語（見刑案
        卷第2 宗第262 至265 頁）。
      ⑷證人即員警林煜順於本院刑事庭審理時證稱：被告黃雲
        慶跟我們陳述公機是被告吳翰麟派發的，後來黃○勝跟
        被告黃雲慶被我們查獲時，被告吳翰麟一直用通訊軟體
        聯絡被告黃雲慶，我詢問被告黃雲慶那個人是家屬還是
        同樣都是詐欺集團的成員，被告黃雲慶表示是他的上手
        要聯絡他，被告黃雲慶接聽電話的時候，被告吳翰麟一
        直指示被告黃雲慶說他下面的車手沒有辦法聯絡，他一
        直問被告黃雲慶說他下面還有沒有車手可以去取款，因
        為單都進來了，這可以證明被告吳翰麟之前指示被告黃
        雲慶擔任車手頭的部分，已經不是一次兩次了，因為他
        們是集單，他說被害人已經丟包了，現在很缺車手要去
        取款；後來是我們向被告吳翰麟佯稱被告黃雲慶有找到
        一個車手，由警方去假冒車手，藉由被告黃雲慶去接觸
        被告吳翰麟，讓他當面交付取款的工作內容等語（見刑
        案卷第2 宗第272 至273 頁）。
      ⑸依本院刑事庭將被告2 人扣案之手機送數位鑑識之結果
        ，被告吳翰麟於108 年4 月30日上午7 時6 分、上午8
        時52分、11時5 分、11時7 分分別傳送「人呢」、「你
        人呢」、「你是在搖頭喔」、「到底有沒有過來啊？」
        、「又不接電話是什麼意思」、「人呢」等訊息予被告
        黃雲慶；且被告吳翰麟自108 年4 月30日上午6 時20分
        起，至同日上午10時16分許，撥打了數十通FaceTime予
        被告黃雲慶，被告黃雲慶因該時已遭逮捕而未接聽，直
        至同日上午10時18分許，被告黃雲慶始撥打FaceTime予
        被告吳翰麟，並於同日上午10時30分許帶同警方前往查
        緝被告吳翰麟等情，有被告黃雲慶於警詢之供述、扣案
        手機數位鑑識資料在卷可佐（見少連偵字卷第1 宗第38
        頁、數位鑑識資料卷第64至89頁）。
    5.關於被告吳翰麟於108 年4 月初邀集被告黃雲慶加入詐騙
      集團，並對被告黃雲慶交付工作機，被告黃雲慶另有幫被
      告吳翰麟招募黃○勝加入，且依工作機之指示親自或指派
      黃○勝前去向附表所示之人取款，再透過工作機之指示將
      款項上繳予被告吳翰麟或其指定之人等事實，有下列證據
      在卷可證，堪可採認：
      ⑴黃○勝於警詢中供稱：我是透過刺青朋友認識被告黃雲
        慶，受被告黃雲慶招募，於108 年4 月15日左右加入詐
        欺集團；我的直屬上級為被告黃雲慶，之前有聽被告黃
        雲慶說過，取得贓款我交付給被告黃雲慶後，被告黃雲
        慶便會將款項再上繳給被告吳翰麟；我108 年4 月19日
        是接到詐騙集團以不明號碼來電，通知我前往蘆竹國小
        取款，我以自己的手機撥打到車行叫車，隨後搭乘白牌
        計程車前往蘆竹國小後門，於下午1 時許拿取贓款，一
        名男子使用未顯示號碼撥打給我，他有當場指揮並告訴
        我被害人有將款項放置於現場，並且要我前往取款，我
        取得贓款後，便在路邊攔下計程車回中壢，並於同日下
        午4 時許在桃園市中壢區六和公園將款項當面交給被告
        黃雲慶，被告黃雲慶再把我的所得4,800 元當面交給我
        等語（見少連偵字卷第1 宗第67至69頁）。黃○勝也當
        場以照片指認被告吳翰麟，並供稱：之前被告黃雲慶及
        被告吳翰麟招募我當車手時，便有詢問過我有無類似經
        驗，因此我能辨識出該照片便是被告吳翰麟無誤等語（
        見少連偵字卷第1 宗第69、71頁）。
      ⑵黃○勝於偵訊中結證稱：因為我的刺青師認識被告黃雲
        慶，我跟被告黃雲慶聊天說我有缺錢，他說會再聯絡我
        ，後來他打FaceTime給我，他叫我到龍岡大操場，當天
        還有遇到被告吳翰麟，被告黃雲慶和被告吳翰麟問我之
        前有無做過撿包裹的工作，我說沒有，他們說會有電話
        通知我叫我做什麼我就做什麼；我加入隔天電話就來了
        ，打到我被查扣的那支手機，我就去撿包裹了，就是
        108 年4 月19日在蘆竹國小後面的變電箱撿包裹等語（
        見少連偵字卷第1 宗第143 至144 頁）。
      ⑶被告黃雲慶於偵訊中供稱：被告吳翰麟於108 年4 月初
        問我這裡有沒有人可以做詐騙工作，他叫我幫忙找人，
        領到錢負責交給他，我有當車手，也幫被告吳翰麟招募
        黃○勝；被告吳翰麟有發工作手機給我，108 年4 月22
        日工作手機的人打電話叫我去撿大成國小前門變電箱的
        60萬元包裹及去會稽國中撿140 萬元的包裹等語（見少
        連偵字卷第1 宗第154 至155 頁）。
      ⑷被告黃雲慶另於羈押訊問時供稱：我於108 年4 月初左
        右加入詐欺集團，上游是被告吳翰麟，被告吳翰麟給我
        5%作為報酬，我自己會先從詐欺的款項抽5%，如果黃○
        勝有加入的話，我就拿1%，4%給黃○勝；108 年4 月22
        日當天是被告吳翰麟先給我工作機，我再依工作機的指
        示到大成國小領取60萬的包裹，我拿完後，工作機又指
        示我到會稽國中附近等待指示，過了十分鐘叫我去會稽
        國中的變電箱領取140 萬，我領取後就搭計程車到內壢
        的華勛公園繳交給被告吳翰麟，我當天拿取200 萬，我
        抽5%的報酬，所以我上繳總共190 萬元給被告吳翰麟等
        語（見本院刑事庭108 年度聲羈字第265 號卷第62至63
        頁）。
      ⑸被告黃雲慶再於延長羈押訊問時供稱：吳翰麟在108年4
        月初召募我加入詐欺集團，他是詐欺集團上游，是他指
        使我叫人去拿公機及車馬費，有單的時候他就會打電話
        找我；去大成國小那一天我拿了200 萬，一次60萬、一
        次拿140 萬，當時有公機，電話是被告吳翰麟接的，我
        不確定拿錢的人是不是被告吳翰麟，我是交去華勛公園
        ；108 年4 月19日黃○勝有交給我12萬，我將12萬交給
        被告吳翰麟；我遭員警拘提逮捕後，被告吳翰麟還是持
        續跟我聯絡叫我去找人，我當時有跟警方配合等語（見
        桃園地檢署108 年度偵聲字第280 號卷第30至32頁）。
      ⑹被告吳翰麟於羈押訊問時自承：108 年4 月30日在中壢
        區慈惠三街101 號前，為警查扣之兩支手機，一支是我
        在使用，另外一支是要拿給被告黃雲慶；因為陳玨銘跟
        我講說早上要做事，請我拿手機給被告黃雲慶，應該是
        要做詐欺使用，我拿私人手機用FaceTime聯繫被告黃雲
        慶等語（見本院刑事庭108 年度聲羈字第267 號卷第34
        頁、第36至37頁）。
    6.據此，原告所主張其遭被告2 人詐騙200 萬元的事實，堪
      可採認，原告依侵權行為之法律關係，請求被告2 人賠償
      200 萬元，為有理由，應予准許。
（二）被告吳翰麟雖否認原告之請求，並以前詞抗辯，然查：
    1.被告黃雲慶於本院刑事庭審理中證稱：我在被警察拘提前
      1 、2 天才換成扣案Iphone手機（按：見少連偵字卷第1
      宗第47頁），在此之前與被告吳翰麟的對話紀錄都不在這
      支手機裡，我要換手機之前有跟被告吳翰麟說，之後有把
      FaceTime傳給被告吳翰麟等語（見刑案卷第3 宗第17頁）
      ；又本院刑事庭將被告2 人扣案之手機送數位鑑識之結果
      ，被告吳翰麟於108 年4 月29日凌晨12時43分先傳送「你
      ft多少」之訊息予被告黃雲慶，被告黃雲慶於同日凌晨12
      時44分回稱「你是？」後，即於同日凌晨12時45分將其
      FaceTime帳號「reset20140220@gmail.com 」傳送予被告
      吳翰麟，被告吳翰麟於同日凌晨12時48分傳送「早上八點
      幫忙一個人，幫忙一下」之訊息予被告黃雲慶，再於同日
      上午5 時42分傳送「可以叫他起床了」之訊息予被告黃雲
      慶（見扣案手機數位鑑識資料，數位鑑識資料卷第65至67
      頁），也足見被告黃雲慶更換手機前就有告知被告吳翰麟
      ，並於108 年4 月29日凌晨12時45分將其前開FaceTime帳
      號傳給被告吳翰麟。被告黃雲慶這支扣案Iphone手機裡面
      ，本來就不會有被告2 人在108 年4 月22日之前的任何通
      聯記錄，查不到通聯紀錄的事實，也就不能用來彈劾被告
      黃雲慶的供述。
    2.被告黃雲慶在本院刑事庭審理中，於110 年3 月18日審理
      期日作證，證稱是被告吳翰麟找他加入詐騙集團，也證稱
      有在108 年4 月22日先後前往大成國小、會稽國中拿取60
      萬元及140 萬元，拿到款項之後交給被告吳翰麟等語（見
      刑案卷第3 宗第9 、10、13頁），至於FaceTime是誰打的
      ，被告黃雲慶證稱「是吳翰麟叫他打給我的」、「因為我
      的facetime只有給吳翰麟，我沒有給其他人」等語（見刑
      案卷第3 宗第10頁），被告黃雲慶這次作證，並沒有翻供
      否認自己或被告吳翰麟的犯行，只是對於誰打FaceTime叫
      他去拿錢，在細節上有一些跟之前不太一樣、不太確定的
      陳述，經檢察官當庭提示被告黃雲慶的警詢供述，指出前
      後矛盾之處，被告黃雲慶又證稱：「因為這筆還有另一筆
      ，有時候是被告吳翰麟打給我，有時候是另外一個人打給
      我」、「（檢察官問：你方才說是被告吳翰麟叫的那個人
      打給你，你在警詢時說是吳翰麟本人打給你，哪一個講的
      比較正確？）警局做的筆錄比較正確」等語（見刑案卷第
      3 宗第10、11頁）。這些證詞，對被告吳翰麟沒有比較有
      利，被告吳翰麟加以援引並否認原告的主張，恐怕是沒搞
      清楚，被告黃雲慶到底說了什麼。
    3.檢察官於108 年6 月5 日偵訊之際，當時被告2 人與黃○
      勝同庭，被告黃雲慶對於其有無與被告吳翰麟一起從事詐
      騙工作、有無將贓款交予被告吳翰麟等問題，均保持緘默
      ；於108 年6 月19日偵訊時（當時只有被告黃雲慶、黃○
      勝在庭），被告黃雲慶更改口否認被告吳翰麟向其表示有
      被害人要交付款項、需要車手去領款，因為警方叫他配合
      云云（見少連偵字卷第1 宗第267 頁），這些供述顯然跟
      被告黃雲慶在警詢及本院刑事庭審理中的供述，以及證人
      姜家棟、林煜順前揭證述不同，也沒有其他輔助證據可以
      證明，被告黃雲慶改口後的供述比起其他供述更為可採。
    4.同樣地，檢察官於108 年6 月5 日偵訊之際，當時被告2
      人與黃○勝同庭，黃○勝改稱其不認識被告吳翰麟，也沒
      有到龍岡大操場云云（見少連偵字卷第1 宗第244 頁）；
      於108 年6 月19日偵訊時（當時只有被告黃雲慶、黃○勝
      在庭），黃○勝供稱其在警詢時說百分之百確認見過被告
      吳翰麟，是因為八德分局警員叫他指認被告吳翰麟云云（
      見少連偵字卷第1 宗第266 頁）；另於本院刑事庭審理中
      證稱：我沒有跟被告吳翰麟見過面，也沒有在龍岡大操場
      遇到被告吳翰麟，是在地檢署遇到被告黃雲慶時，被告黃
      雲慶叫我要這樣講云云（見刑案卷第2 宗第282 頁）。然
      查：
      ⑴黃○勝在本院刑事庭審理時，供稱是被告黃雲慶叫他要
        指認吳翰麟之後，又證稱：「（問：你當時有沒有問他
        吳翰麟是誰？）沒有」、「（問：所以他叫你講吳翰麟
        的時候，你什麼都沒有問他？）對」等語（見刑案卷第
        2 宗第283 頁），照黃○勝的說法，被告黃雲慶要黃○
        勝指認不認識、沒見過、甚至完全不知道是誰的被告吳
        翰麟時，黃○勝竟然一句話都沒有問，就照著被告黃雲
        慶的要求進行指認，這樣的行為模式，實在令人難以理
        解。
      ⑵黃○勝在警詢時，從6 張照片裡，正確指認出被告吳翰
        麟（見少連偵字卷第1 宗第115 、116 頁），黃○勝推
        說沒看過被告吳翰麟，卻還能指認得出來，已經十分匪
        夷所思了，當時黃○勝還沒到地檢署、也還沒在地檢署
        碰到被告黃雲慶，卻能夠接獲「未來的串證」，照著被
        告黃雲慶在地檢署叫他要這樣講而指認被告吳翰麟，如
        果黃○勝沒有（據本院所知是沒有）遙視能力或預知能
        力，這些證詞就不能採信。
    5.被告吳翰麟欠被告黃雲慶錢的事情，是被告黃雲慶108 年
      6 月19日偵訊時翻供講出來的，至於被告吳翰麟到底欠被
      告黃雲慶多少錢、欠的是什麼錢，被告黃雲慶沒講，被告
      吳翰麟也沒講；依前揭數位鑑識結果，被告吳翰麟自108
      年4 月30日上午6 時20分起，至同日上午10時16分許，撥
      打了數十通FaceTime予被告黃雲慶，實在讓人搞不清楚，
      這到底是要討債還是要還錢；被告吳翰麟在108 年4 月30
      日傳給被告黃雲慶的訊息，更是完全沒有提到是要還錢給
      被告黃雲慶。從這些事證看來，沒辦法認定被告吳翰麟欠
      被告黃雲慶錢，更無從認定被告吳翰麟是因為要還錢才在
      108 年4 月30日撥打FaceTime給被告黃雲慶。
    6.本院刑事庭前向天晟醫院函詢結果，被告吳翰麟於108 年
      4 月間未有任何就診紀錄（見該院109 年1 月10日函，刑
      案卷第2 宗第143 頁），被告吳翰麟抗辯自己於108 年4
      月19日在友人住處吸笑氣後住院，108 年4 月22日這段期
      間都只有待在天晟醫院及慈惠三街住處云云，顯非事實；
      又被告吳翰麟聲請調取其友人住處即桃園市○○區○○○
      街00號13樓之3 房屋所在社區於108 年4 月19日前後數日
      監視器影像云云，其實被告吳翰麟在桃園地檢署檢察官偵
      查中，就曾經在108 年6 月5 日訊問期日提出聲請，檢察
      官也有函請八德分局前往調取，經訪查結果，該社區監視
      器保存期限為20日，故108 年4 月19日影像已於108 年5
      月10日遭覆蓋（見訊問筆錄、桃園地檢署108 年6 月11日
      桃檢東義108 少連偵字第1089048036號函稿、八德分局
      108 年7 月7 日德警分刑字第1080017043號函，桃園地檢
      署108 年度少連偵字第125 號卷第237 、261 至265 頁）
      ，不是不調，而是調不到。被告吳翰麟抗辯均無可採。
五、綜上所述，原告依侵權行為之法律關係，請求被告2 人給付
    200 萬元，及自起訴狀繕本送達翌日即被告吳翰麟自108 年
    12月14日起、被告黃雲慶自108 年12月28日起，均至清償日
    止，按年利率百分之5 計算之利息，為有理由，應予准許；
    並酌定相當擔保金額，准許原告假執行之聲請。。
六、本件事證已臻明確，兩造其餘主張及陳述，核與本判決結果
    不生影響，毋庸逐一論述，附此敘明。
七、末按法院為終局判決時，應依職權為訴訟費用之裁判；又訴
    訟費用，由敗訴之當事人負擔。民事訴訟法第87條第1 項、
    第78條定有明文。本件訴訟費用應由被告負擔，爰判決如主
    文第2 項。
八、據上論結，本件原告之訴為有理由，依民事訴訟法第385 條
    第1項前段、第78條，判決如主文。
中    華    民    國    110   年    10    月    29    日
                  民事第一庭  法  官  孫健智
正本係照原本作成。
如對本判決上訴，須於判決送達後二十日內向本院提出上訴狀。
如委任律師提起上訴者，應一併繳納上訴審裁判費。
中    華    民    國  110     年    11    月    1     日
                              書記官  鄧竹君
附表：
┌─┬─────────────────────────┐
│編│詐騙手法、分工方式                                │
│號│                                                  │
├─┼─────────────────────────┤
│1 │被告2 人、黃○勝及不詳詐欺集團成員於108 年4 月22日│
│  │13時10分許，撥打電話予原告，佯稱其孫女因毒品問題遭│
│  │人扣留，須付一筆錢才能放人，致原告陷於錯誤，提領現│
│  │金60萬元至桃園市○○區○○路00號大成國小前。嗣被告│
│  │黃雲慶接獲指示前往該處，領取60萬元現金，再將款項交│
│  │予被告吳翰麟或其指定之人。                        │
├─┼─────────────────────────┤
│2 │被告2 人、黃○勝及不詳詐欺集團成員接續詐騙原告，原│
│  │告於同日16時50分許前往桃園市○○區○○路0 段000 號│
│  │大業郵局領取140 萬元，至會稽國中交錢。嗣被告黃雲慶│
│  │接獲指示前往該處，領取140 萬元現金，再將款項交予被│
│  │告吳翰麟或其指定之人。                            │
├─┼─────────────────────────┤
│3 │被告2 人、黃○勝及不詳詐欺集團成員於108 年4 月19日│
│  │13時許，撥打電話予訴外人盧秋蓮，佯稱其女兒因貨物遭│
│  │人領走而被人扣留，須付一筆錢才能放人，致盧秋蓮陷於│
│  │錯誤，至ATM 提領現金12萬元後，至桃園市（起訴書誤載│
│  │為新北市）蘆竹區蘆竹國小後門。嗣黃○勝接獲指示前往│
│  │取款後，轉交予被告黃雲慶，被告黃雲慶再將款項交予被│
│  │告吳翰麟或其指定之人。                            │
└─┴─────────────────────────┘